臺灣桃園地方法院民事簡易判決
111年度桃簡字第35號
原      告  黃毓瑩  

被      告  徐瑞貞  
            呂學揚  

            林宛萱  
            林宇聖  
上列當事人間請求給付租金事件，本院於111年9月30日言詞辯論
終結，判決如下：
    主      文
一、被告徐瑞貞、林宛萱應連帶給付原告213,407元，及自民國1
    11年11月21日起至清償日止，按週年利率5%計算之利息。如
    原告對徐瑞貞之財產強制執行無效果時，應由被告呂學揚代
    為給付之。
二、原告其餘之訴駁回。
三、訴訟費用由被告徐瑞貞、被告林宛萱連帶負擔，如對徐瑞貞
    強制執行無效果時，由被告呂學揚負擔。
四、本判決第1項得假執行。
    事實及理由
壹、程序部分：
一、按訴狀送達後，原告不得將原訴變更或追加他訴，但請求之
    基礎事實同一者，不在此限，此於簡易訴訟程序亦適用之，
    民事訴訟法第255條第1項第2款、第436條第2項分別定有明
    文。經查，本件原告原起訴時聲明為：「被告應給付原告新
    臺幣（下同）213,407元，及自起訴狀繕本送達翌日起至清
    償日止，按週年利率5%計算之利息。」，嗣於111年3月11日
    言詞辯論期日當庭變更聲明為：「被告應連帶給付原告新臺
    幣（下同）213,407元，及自起訴狀繕本送達翌日起至清償
    日止，按週年利率5%計算之利息。」（本院卷36頁反面），
    經核原告上開所為，係基於同一契約所為聲明之更正，揆諸
    前揭說明，應予准許。
二、本件被告經合法通知，無正當理由未於言詞辯論期日到場，
    核無民事訴訟法第386條各款所列情形，爰依原告聲請，由
    其一造辯論而為判決。
貳、實體部分
一、原告主張：被告徐瑞貞、被告林宛萱向其承租桃園市○○區○○
    路000巷0弄0號4樓房屋（下稱系爭房屋），租期為107年5月
    1日至108年4月30日（下稱107年租約），被告徐瑞貞、林宛
    萱、呂學揚、林守聖（以下合稱被告4人，分別時則各稱其
    名）均居住於系爭房屋。107年租約到期後轉為不定期租約
    ，108年10月31日原告與徐瑞貞就107年租約結算至當日為止
    ，承租人尚積欠租金180,000元、管理費26,923元及瓦斯費4
    ,910度（經折算後為11,484元），並就上開計算結果由原告
    與徐瑞貞簽立契約書（下稱系爭契約），徐瑞貞承諾就上開
    積欠之租金、管理費及瓦斯費總計218,407元，分期於每月3
    0日前匯款5,000至原告指定帳戶，如有一期未清償視為全部
    到期，呂學揚則為系爭契約之保證人。詎徐瑞貞僅於108年1
    0月31日支付5,000元後即未再付款（尚欠213,407元），爰
    依107年租約、系爭契約提起本件訴訟，並聲明：如變更後
    之聲明。
二、被告4人經合法通知，均未於言詞辯論期日到場，亦未提出
    書狀為任何聲明或陳述。
三、得心證之理由
　㈠原告主張之上開事實，業據其提出107年租約、系爭契約、有
    誠意小鎮社區管理委員會收費收據、欣桃天然氣股份有限公
    司繳費憑證（本院卷8-18頁）以為佐證。而被告已於相當時
    期受合法通知，猶於言詞辯論期日不到場，亦未提出答辯書
    狀爭執，依民事訴訟法第436條第2項、第280條第3項準用同
    條第1項規定，應視同自認，堪信原告主張為真實可採。至
    就原告請求之各項費用是否有理由，說明如下：
　㈡原告依107年租約請求之部分
　　⒈連帶債務之債權人，得對於債務人中之一人或數人或其全
      體，同時或先後請求全部或一部之給付；數人負同一債務
      ，而其給付不可分者，準用關於連帶債務之規定，民法第
      273條第1項、第292條分別定有明文。於數人共同承租之
      情形，就給付租金而言，金錢給付性質上固為可分，惟共
      同承租人受領租賃物之權利及返還租賃物之義務均不可分
      ，故共同承租人所負之租金債務性質上應認為不可分。
　　⒉107年租約第4條約定系爭房屋每月租金為10,000元（管理
      費另計），第6條約定租賃期間系爭房屋之管理費、瓦斯
      費由承租人負擔（本院卷14頁）。而107年租約之末頁「
      立契約書人」欄下「出租人」欄位有原告之簽名及用印；
      「承租人」欄下則有徐瑞貞、林宛萱之簽名及用印，堪認
      107年租約之承租人為徐瑞貞、林宛萱等2人，依上開說明
      ，徐瑞貞、林宛萱等2人應就107年租約所生債務負連帶清
      償責任，是原告向其2人請求給付積欠之租金、管理費及
      瓦斯費，即屬有據。至呂學揚、林宇聖既未顯名於107年
      租約，亦無其他證據顯示其等為107年租約之承租人，則
      縱令呂學揚、林宇聖確有實際居住於系爭房屋，亦不因此
      對原告負有給付租金之義務，原告依107年租約向其等請
      求給付，即屬無據。
　㈢原告依系爭契約請求之部分
　　⒈稱保證者，謂當事人約定，一方於他方之債務人不履行債
      務時，由其代負履行責任之契約；保證人於債權人未就主
      債務人之財產強制執行而無效果前，對於債權人得拒絕清
      償。民法第739條、第745條分別定有明文。
　　⒉查，徐瑞貞於108年10月31日與原告結算107年租約所欠之
      租金、管理費及瓦斯費總額，並簽立系爭契約，而呂學揚
      為系爭契約之保證人，是原告基於保證契約之法律關係，
      請求在對徐瑞貞為強制執行而無效果時，由呂學揚代負履
      行責任，為有理由，應予准許。然系爭契約中並未明示呂
      學揚對徐瑞貞之債務負有連帶清償責任，故呂學揚於系爭
      契約中僅為一般保證人。是以，呂學揚對徐瑞貞就系爭契
      約所負之債務，無須負擔連帶保證之責，故原告請求呂學
      揚與徐瑞貞就系爭契約連帶負責，即屬無據。至林宛萱、
      林宇聖均非系爭契約之當事人，原告依系爭契約向渠等請
      求給付，亦無理由。
　㈣原告請求之利息起算日
　　⒈給付有確定期限者，債務人自期限屆滿時起，負遲延責任
      ；又遲延債務，以支付金錢為標的者，債權人得請求依法
      定利率計算之遲延利息；應付利息債務，利率未經約定，
      亦無法律可據者，週年利率5%。民法第229條第1項、第23
      3條第1項前段、第203條分別定有明文。
　　⒉查本件因107年租約所生租金、管理費及瓦斯費債權均係有
      確定期限應按月給付之債權，原告起訴時已全部到期。而
      因系爭契約所生之債權，屬有確定期限之債權，依該契約
      第4點之約定，徐瑞貞應於每月30日前分期給付，亦屬有
      確定期限之債權，且因徐瑞貞於108年11月30日以後即未
      再給付，依系爭契約同條之約定，各期債務已視為全部均
      已到期。上開各債務既於本件起訴前即已全數到期，原告
      僅請求自起訴狀繕本送達翌日即111年11月21日（本院卷2
      1-25頁）起算之利息，當屬其處分權之行使，本院自當尊
      重，應予准許。
四、綜上所述，原告依107年租約、系爭契約請求徐瑞貞、林宛
    萱連帶給付213,407元，並於對徐瑞貞之財產強制執行無效
    果時，由呂學揚代為給付，暨自111年11月21日至清償日止
    ，按週年利率5%計算之利息，為有理由，應予准許，逾此範
    圍之請求，則無理由，應予駁回。
五、本件係適用簡易訴訟程序所為被告敗訴判決，依民事訴訟法
    第389條第1項第3款規定，應依職權宣告假執行。
六、本件事證已臻明確，兩造其餘攻擊防禦方法及所提證據，核
    與判決結果不生影響，爰不逐一論述，併此敘明。
七、訴訟費用負擔之依據：民事訴訟法第79條、第85條第2項。
中　　華　　民　　國　　111 　年　　10　　月　　28　　日
                  桃園簡易庭  法  官  楊奕泠
以上為正本係照原本作成。
如不服本判決，應於送達後20日內，向本院提出上訴狀，並表明
上訴理由，如於本判決宣示後送達前提起上訴者，應於判決送達
後20日內補提上訴理由書（須附繕本）。
如委任律師提起上訴者，應一併繳納上訴審裁判費。
中　　華　　民　　國　　111 　年　　10　　月　　28　　日
                              書記官  王帆芝